【裁判字號】    90,台上,4300
【裁判日期】    900712
【裁判案由】    違反槍砲彈藥刀械管制條例
【裁判全文】
最高法院刑事判決                                九十年度台上字第四三○○號
    上  訴  人  甲○○
右上訴人因違反槍砲彈藥刀械管制條例案件，不服台灣高等法院台南分院中華民國九
十年五月八日第二審判決（九十年度上訴字第四一七號，起訴案號：台灣台南地方法
院檢察署八十九年度偵字第一二三八一號），提起上訴，本院判決如左：
    主  文
上訴駁回。
    理  由
按刑事訴訟法第三百七十七條規定，上訴於第三審法院，非以判決違背法令為理由，
不得為之，是當事人提起第三審上訴，應以原判決違背法令為理由，係屬法定要件。
如果上訴理由狀並未依據卷內訴訟資料，具體指摘原判決不適用何種法則或如何適用
不當，或所指原判決之違法情事，顯與法律規定得為第三審上訴理由之違法情形不相
適合時，均應認其上訴為違背法律上之程式，予以駁回。本件原判決綜合調查證據之
結果，撤銷第一審不當之判決，改判依想像競合犯關係從一重論處上訴人甲○○未經
許可，寄藏手槍罪刑，已詳敘所憑之證據及認定之理由，並對上訴人所辯各節，如何
不足採信，均已依據卷內資料，詳予指駁，從形式上觀察，並無違背法令之處。而上
訴人自民國八十九年二月間起受託寄藏扣案之制式手槍及子彈之時起，其寄藏槍彈之
犯行即已成立，至其於同年十月五日持上開槍、彈至東方美人咖啡坊時是否已經酒醉
而達心神喪失或精神耗弱之程度，與已成立之寄藏槍彈犯行，並無關聯，原判決雖未
特予說明，與判決本旨顯無影響，不能任意指為違法。另證人施龍俊已於警訊時證述
明確，原審認無再行傳喚之必要，已於理由內予以說明，於法並無不合。又刑法第五
十九條之酌量減輕其刑，必於犯罪另有特殊之原因與環境等，在客觀上足以引起一般
同情，認為即予宣告法定低度刑期，猶嫌過重者，始有其適用，至於被告無前科，有
正當職業，子女年幼、父母年老體衰賴其照顧等情狀，僅可為法定刑內審酌量刑之標
準，並非客觀上顯可憫恕，自不能據為酌量減輕其刑之理由，原判決審酌上訴人犯罪
之情狀，認無可憫恕之處，未依刑法第五十九條酌減其刑，已於理由內說明，亦無違
法可言。上訴意旨，對於原判決究竟如何違背法令，並未依據卷內資料為具體之指摘
，徒憑己意，對於原審採證認事及用法之職權行使，任意指摘，難謂已符合首揭法定
上訴要件，其上訴違背法律上之程式，應予駁回。
據上論結，應依刑事訴訟法第三百九十五條前段，判決如主文。
中      華      民      國     九十     年      七      月     十二     日
                              最高法院刑事第六庭
                                  審判長法官  謝  家  鶴
                                        法官  洪  文  章
                                        法官  陳  世  淙
                                        法官  洪  佳  濱
                                        法官  陳  正  庸
      右正本證明與原本無異
                                              書  記  官
中      華      民      國     九十     年      七      月     三十     日


司法院資訊處製作；財團法人民間司法改革基金會備份。
